【裁判字號】    90,交訴,43
【裁判日期】    900529
【裁判案由】    業務過失致死
【裁判全文】
臺灣嘉義地方法院刑事判決                            九十年度交訴字第四三號
    公  訴  人  臺灣嘉義地方法院檢察署檢察官
    被      告  甲○○
右列被告因業務過失致死案件，經檢察官提起公訴（九十年度偵字第二一三一號），
本院判決如左：
    主  文
甲○○從事業務之人，因業務上之過失致人於死，處有期徒刑柒月，緩刑年。
    事  實
一、甲○○務農，平日兼以駕駛自用大貨車外出運送紙箱補貼家用，係以駕駛為附隨
    業務之人。其於民國九十年三月十三日中午十二時許，駕駛牌照號碼七Ｇ－七七
    一號自用大貨車，沿嘉義市○○路由南往北方向行駛，途經上開道路與嘉義市○
    ○路○○路口處，本應注意車前狀況，並隨時採取必要之安全措施，在市區道路
    ，時速不得超過四十公里，且當時係晴天日間，柏油路面乾燥無陷缺，無障礙物
    視距良好，並無不能注意之情事，竟疏未注意，貿然以時速約五十五至六十公里
    間之超速前進，適有張煙元駕駛牌照號碼ＲＸ－三三○三號自用小客車搭載其妻
    鄭秀霞沿嘉義大同路由西往東方向駛入同一交岔路口，甲○○因煞車不及而碰撞
    張煙元所駕自用小客車，致張煙元、鄭秀霞當場受有胸部挫傷、頭部外傷、顱腦
    挫傷等嚴重傷害，二人雖經送醫急救，仍於同日中午十二時三十分許不治死亡。
    甲○○於本件車禍發生後，未為有偵查犯罪職權之機關或公務員查知犯人前，即
    向到場處理之嘉義市警察局第一分局竹園派出所警員丁○○坦承肇事，並接受裁
    判。
二、案經被害人張煙元、鄭秀霞之子乙○○訴由臺灣嘉義地方法院檢察署檢察官偵查
    起訴。
    理  由
一、訊據被告甲○○對於右揭犯罪事實坦承不諱，核與事故當時在場目擊之證人丙○
    ○於警訊、偵查及審理時證述情節相符（相驗卷第六頁至第七頁偵訊筆錄、第十
    五頁及其反面訊問筆錄，本院卷第十八頁至第十九頁審判筆錄），又被告所駕車
    輛最初煞車痕跡距警方測量基點達十五點五公尺長，自該車車尾末端事故後之靜
    止位置量至上開基點有三十點六公尺長，則被告煞車距離至少長十五點一公尺（
    三十點六減十五點五等於十五點一），有卷附道路交通事故調查報告表一份、現
    場照片二十二張足憑（偵卷第六頁及其反面，相驗卷第十八頁至第二十六頁），
    而上開煞車距離依一般公路汽車煞車距離、行車速度對照表（本院卷第二十五頁
    ）最有利於行為人之情況換算，被告於事故發生時之行車速度已屆五十五至六十
    公里之譜。而被害人張煙元、鄭秀霞均因本件車禍發生死亡結果，亦經臺灣嘉義
    地方法院檢察署檢察官督同檢驗員相驗屬實，製有勘驗筆錄、相驗屍體證明書及
    驗斷書各二份附卷（相驗卷第十一頁至第十二頁反面、第十七之二頁至第十七之
    三頁、第三十一頁至第四十二頁）可參。
二、按汽車行駛時，駕駛人應注意車前狀況，並隨時採取必要之安全措施；行車速度
    依標誌之規定，無標誌者，在市區道路，時速不得超過四十公里，道路交通安全
    規則第九十四條第三項、第九十三條第一項第一款分別定有明文。被告於前揭時
    、地駕駛汽車自應注意遵守上開規定，且依當時晴天日間，柏油路面乾燥無缺陷
    ，無障礙物視距良好之環境，並無不能注意之情事，且速度限制為時速四十公里
    ，復有前開道路交通事故調查報告表可考，其於應注意能注意之狀況下，竟疏於
    注意，貿然以時速約五十五至六十公里之超速前進，因而撞及被害人張煙元、鄭
    秀霞所乘車輛，致釀本件車禍，其有過失甚為灼然。雖被告於偵審時他稱被害人
    張煙元、鄭秀霞之車輛當時係闖越紅燈，致被告煞車不及，其等對於車禍發生亦
    有過失，惟質諸在場目擊之證人丙○○，其證稱當時並未注意事故現場號誌為何
    ，又查無其他證據，尚難單憑被告一己之供述，逕為被害人等與有過失之認定。
    另被害人張煙元、鄭秀霞係因本件車禍死亡，已如前述，是被告之過失行為與被
    害人張煙元、鄭秀霞之死亡間顯具有相當因果關係。因之，被告自白核與事實相
    符，本件事證明確，其犯行洵堪認定。
三、被告務農，平日兼以駕駛自用大貨車外出運送紙箱補貼家用，係以駕駛為附隨業
    務之人，業據其供陳在卷（本院卷第十八頁審判筆錄），其於執行業務中肇事致
    人於死，核其所為，係犯刑法二百七十六條第二項之業務過失致死罪。被告一業
    務過失行為同時同地致被害人等二人死亡，為想像競合犯，應依刑法第五十五條
    規定從一重依業務過失致人於死罪論處。被告於本件車禍發生後，在未為有偵查
    犯罪職權之機關或公務員查知其犯人前，即向到場處理之嘉義市警察局第一分局
    竹園派出所警員丁○○坦承肇事，自首接受裁判，亦經證人丁○○到庭結證無訛
    （本院卷第十九頁審判筆錄），應依刑法第六十二條前段規定減輕其刑。爰審酌
    被告違規超速之過失情節非輕，肇事後已與被害人家屬達成民事調解賠償新台幣
    五百八十萬元，有嘉義市西區調解委員會調解筆錄一份附卷（偵卷第十一頁）可
    參，犯罪之動機、目的、方法，並事後坦承犯行，態度良好等一切情狀，量處如
    主文所示之刑。末查被告未曾受有期徒刑以上刑之宣告，有卷附臺灣嘉義地方法
    院檢察署刑案資料查註紀錄表、臺灣高等法院被告全國前案紀錄表各一份可查（
    偵卷第二頁，本院卷第六頁），其因過失而犯罪，犯後深具悔意，已與被害人家
    屬成立民事調解賠償損害，經此起訴審判，當知所警惕，應無再犯之虞，本院認
    所宣告之刑以暫不執行為適當，併予宣告緩刑三年，以啟自新。
據上論斷，應依刑事訴訟法第二百九十九條第一項前段，刑法第二百七十六條第二項
、第五十五條、第六十二條前段、第七十四條第一款，罰金罰鍰提高標準條例第一條
前段，判決如主文。
本案經檢察官陳連發到庭執行職務。
中      華      民      國    九十      年      五      月    二十九    日
                                      臺灣嘉義地方法院刑事第二庭
                                          法  官  張  道  周
右正本證明與原本無異。
如不服本判決，應於判決送達後十日內向本院提出上訴狀( 應附繕本 )。
中      華      民      國    九十      年      五      月    三十一    日
                                          書記官  王  佩  湘
附錄本案論罪法條全文
刑法第二百七十六條第二項
從事業務之人，因業務上之過失犯前項之罪者，處五年以下有期徒刑或拘役，得併科
三千元以下罰金。


司法院資訊處製作；財團法人民間司法改革基金會備份。
